

Diaeddine LYAMANI

Ingénieur d'étude et de développement Backend

Doté d'un esprit de créativité, d'analyse et d'autonomie. Mes expériences de stages et de projets personnels m'ont permis d'améliorer mes connaissances en développement web, ce qui m'a rendu capable de créer des applications web en utilisant Laravel/ExpressJS avec le moins d'obstacles possible. Je souhaite m'améliorer de plus et d'acquérir de nouvelles compétences personnelles et techniques.

Informations

Age: 23 ans

Hay El Fath 3, rue 2, n° 81. Ain Chock. Casablanca - Maroc

Tèl: +212 6 82 35 31 02 / +212 6 04 19 69 05

Email: diaeddine97@gmail.com

Linkedin: /in/diaeddine-lyamani/

https://github.com/diaeddine97

Portfolio: http://dlyamani.me

Langues

Arabe: Bonne maîtrise

Français: Niveau courant

Anglais: Niveau courant

Centre d'intérêts

Sport

- Football - Basketball

Jeux vidéos

League of legends - Fifa - Osu!

Culture

Musique - Lecture

Expériences professionnelles

Mars 2020 - Août 2020

Mise en place de SuiteCRM - Stage de fin d'étude

Stagiaire Ingénieur d'étude et de développement

Umanis - Casablanca

Etude et comparaison entre des CRMs

- Elaboration des diagrammes de classes et de cas d'utilisation
- Mise en place d'un environnement docker pour le CRM et sa base de données
- Fixation de bugs du CRM
- Technologies utilisées: PHP 7 MySQL Docker Ubuntu Server UML

Juillet 2019 - Septembre 2019

Application web de gestion de candidatures

Stagiaire Ingénieur Full Stack

M2M Group - Casablanca

- Elaboration du cahier de charge
- Elaboration des diagrammes de classes et de cas d'utilisation
- Développement de la partie frontend et backend de l'application
- Technologies utilisées: HTML5 PHP 7 CSS3 Javascript Jquery Material Design
 Bootstrap (MDB) MySQL UML

Juillet 2018 - Août 2018

Template de site web Stagiaire Développeur Frontend

Oasis Hotel & Spa - Agadir

- Développment d'un template de site web d'un restaurant d'hôtel.
- Technologies utilisées : HTML5 PHP 7- Javascript- CSS 3 MySQL Bootstrap 4
- Découverte du milieu de l'hôtel.

Formation

2017 - 2020

Diplôme en Cycle d'ingénieur « Ingénierie Informatique - Big Data & Cloud Computing ».

Université Hassan II, Ecole Normale Supérieure de l'Enseignement Technique - Mohammedia.

2015 - 2017

Diplôme d'études universitaires générales (DEUG) en « Cryptologie Mathématique et Sécurité de l'Information ».

Université Hassan II, Ecole Normale Supérieure de Casablanca.

Compétences Technique

Technologies Web de base

- HTML5 - PHP
- Avancé Avancé
- CSS3
- Avancé Avancé

- Laravel Avancé
- Node JS

- Javascript

Intermédiaire

Technologies Node

- ExpressJs
- Intermédiaire
- Socket.io Débutant

- MySQL
- Avancé
- PostgreSQL
- Intermédiaire

Bases de données

- SQLite
- Intermédiaire
- Mongodb
- Intermédiaire

Web services

- AJAX
- Avancé

Avancé

- REST

- Use Case

Avancé

Intermédiaire

UML

Versionning

- /L C
 - Class
 - lass
 - Git Intermédiaire

Projets Personnels

Application Ecommerce avec MERN

Technologies utilisées: ReactJs - Mongodb - Nodejs ExpressJs - Redux - JWT - Paypal API - React Bootstrap RESTful API

Mini Forum avec Laravel/Vue

 Technologies utilisées: VueJs - MySQL - Laravel - Vuetify -JWT - RESTful API - Pusher

Mini social media app avec MERNG

Technologies utilisées: ReactJs - Mongodb - Nodejs ExpressJs - JWT - Semantic UI React - RESTful API - Apollo
 GraphQL

Application de chat avec React-GraphQL et Websockets

 Technologies utilisées: ReactJs - Bootstrap4 - Apollo GraphQL